臺灣高等法院高雄分院刑事判決　　　　 110年度上訴字第66號
上　訴　人　臺灣高雄地方檢察署檢察官
上　訴　人
即　被　告　馬樹林



選任辯護人　廖傑驊律師（法扶律師）
被　　　告　彭貴祿


指定辯護人　本院公設辯護人孫妙岑
上列上訴人等因被告等毒品危害防制條例案件，不服臺灣高雄地
方法院109 年度訴字第364 號，中華民國109 年11月30日第一審
判決（起訴案號：臺灣高雄地方檢察署108 年度偵字第21162 號
、109 年度偵字第3981號），提起上訴，本院判決如下：
    主  文
原判決關於馬樹林附表二編號6所示之罪暨定執行刑部分撤銷。
馬樹林犯附表二編號6 所示之罪，處如該附表編號主文欄所示之
刑及沒收。
其他上訴駁回（含馬樹林對附表二編號1至5及檢察官之上訴）。
馬樹林上開撤銷改判部分與上訴駁回部分所處之刑，應執行有期
徒刑拾陸年。
    事  實
一、馬樹林明知海洛因係毒品危害防制條例第2 條第2 項第1 款
    列管之第一級毒品，不得持有、販賣，竟基於販賣第一級毒
    品海洛因以營利犯意，先由購毒者蘇玉寶（已歿）於附表二
    編號1 至5 所示時間、地點；購毒者王家慶附表二編號6 所
    示時間、地點，撥打電話至馬樹林所有、扣案如附表五編號
    1 所示供聯絡販毒犯行所用之門號0000000000號行動電話，
    約定以附表二編號1 至6 所示方式、價格（蘇玉寶，新臺幣
    〈下同〉均1000元）、王家慶，1000元）購買第一級毒品海
    洛因，馬樹林應允後，再以附表二編號1 至6 所示時間、地
    點，以其所有、扣案如附表五編號1 所示供聯絡販毒犯行所
    用之門號0000000000號行動電話（含SIM 卡1 枚）撥打彭貴
    祿（販賣第一級毒品部分經判決有罪確定）行動電話，約定
    以附表二編號1 至6 所示方式、價格，購買第一級毒品海洛
    因（馬樹林自己添加價金一起加購），彭貴祿因而販賣毒品
    海洛因予馬樹林，依序1500元5 次，2000元1 次，馬樹林再
    將取得之毒品海洛因自行分配交予購毒者蘇玉寶5 次、王家
    慶1 次，而藉此營利。嗣警方於108 年11月5 日8 時30分許
    ，持原審法院搜索票在馬樹林位於高雄市○○區○○路000
    巷00號住處執行搜索並將馬樹林拘捕到案，並經馬樹林同意
    前往高雄市○○區○○路00000 號搜索，並扣得附表五所示
    、馬樹林供販毒所用之行動電話1 具（含SIM 卡），因悉上
    情。
二、案經高雄市政府警察局刑事警察大隊報告臺灣高雄地方檢察
    署（下稱高雄地檢署）檢察官偵查起訴。
     理  由
壹、維持原審有罪部分（即被告馬樹林販賣第一級毒品部分）
一、程序事項
    按被告以外之人於審判外之陳述，雖不符刑事訴訟法第159
    條之1 至之4 等4 條之規定，而經當事人於審判程序同意作
    為證據，法院審酌該言詞陳述或書面陳述作成時之情況，認
    為適當者，亦得為證據，同法第159 條之5 第1 項定有明文
    。本判決所引用之證據資料屬於被告以外之人於審判外之言
    詞、書面陳述，查無符合同法第159 條之1 至之4 之情形，
    並基於當事人進行主義中之處分主義，藉由當事人等同意之
    訴訟行為，與法院之介入審查其適當性要件，將原不得為證
    據之傳聞證據，賦予其證據能力。本案認定事實所引用之卷
    內被告以外之人於審判外之陳述，業據檢察官、被告馬樹林
    及其辯護人於本院時均同意有證據能力，且本院審酌上開證
    據作成時之情況，尚無不當取供或違反自由意志而陳述等情
    形，並均與本案待證事實具有重要關聯性，認為以之作為本
    案之證據洵屬適當，自均具有證據能力，而得採為認定被告
    犯罪事實之證據。
二、認定事實所憑之證據及理由
（一）訊據上訴人即被告馬樹林（下稱被告馬樹林）固坦承有於
      附表二編號1 至6 所示時間、地點先向蘇玉寶、王家慶收
      取如附表二編號1 至6 所示款項後，均自己再部分出資後
      ，以附表二編號1 至6 所示金額向同案被告彭貴祿販入第
      一級毒品海洛因，嗣後將取得之毒品分配給蘇玉寶5 次、
      王家慶1 次等情，惟否認有何販賣第一級毒品犯行，辯稱
      ：我是跟蘇玉寶、王家慶合資購毒，僅承認幫助施用毒品
      ，不承認販賣毒品云云。辯護人為被告馬樹林辯護稱：馬
      樹林僅單純與同有毒癮之蘇玉寶、王家慶合資購毒，並未
      有營利意圖，馬樹林實有施用毒品海洛因之惡習，多次向
      彭貴祿購買海洛因，沒有購買海洛因來源之蘇玉寶、王家
      慶請求馬樹林幫助代購海洛因時，如自己亦有需求，會與
      蘇玉寶、王家慶會合見面並再額外加計自己出資部分，合
      資向彭貴祿購買海洛因，此與實務上常見，此與先向上游
      販入相當數量之毒品後，再分別銷售予藥腳以賺取差價之
      情形有別，另觀證人蘇玉寶欲請被告馬樹林向彭貴祿代購
      買海洛因時，蘇玉寶、被告馬樹林通聯時分別會以「你朋
      友」、「我朋友」稱呼彭貴祿，顯見蘇玉寶係確向彭貴祿
      購買海洛因；蘇玉寶偵訊時稱：「（問：你每次都麻煩馬
      仔，馬仔有何好處？）我不知道。可能我的毒品量不足一
      千元的量。」等語，可知蘇玉寶與被告馬樹林合資向彭貴
      祿購買海洛因後，因無秤重之工具來分配所購買之海洛因
      ，故以大約方式分配，蘇玉寶亦知悉被告馬樹林可分得較
      多之海洛因，惟係麻煩被告馬樹林向彭貴祿代購之額外補
      貼，並非買受人販賣毒品應付對價之一部分。另證人王家
      慶於警詢時陳述經由馬樹林向其朋友購買毒品，再於109
      年11月3 日原審證稱伊與被告馬樹林一起合買，之後各自
      拿各自的，就是大約一半等語，顯見王家慶係確向彭貴祿
      購買海洛因，且王家慶與馬樹林合資向彭貴祿購買海洛因
      ，因無秤重之工具來分配海洛因，故以平分方式分配，馬
      樹林並無營利之意圖，均僅構成幫助施用第一級毒品海洛
      因等語，為被告馬樹林辯護。
（二）經查：
  ⑴、被告馬樹林於附表二編號1 至5 所示時間、地點向蘇玉寶
      收取如附表二編號1 至5 所示款項，均自己再出資部分後
      ，以附表二編號1 至5 所示金額向彭貴祿販入毒品海洛因
      ，嗣後將取得之毒品分配給蘇玉寶之事實，業據被告馬樹
      林於警、偵詢、原審、本院審理時坦認在卷，並有附表二
      編號1 至5 「證據出處欄」所示證據可佐，此部分事實，
      首堪認定。關於上開證據出處欄之多次通話所談論事項為
      何，證人蘇玉寶於警詢時陳稱：（警方現提示你與馬樹林
      於108 年9 月20日16時59分起之通話譯文表，如附件譯文
      表編號F-l ，本次通話是否為毒品交易？）這通對話是我
      問「馬仔」的朋友有沒有在，我要載「馬仔」去幫我購買
      海洛英毒品，販毒者住在九如路靠近科工館那邊的一條巷
      子公寓2 樓。我每次都是向「馬仔」的朋友購買新台幣10
      00元的海洛英毒品，但我不知道重量。交易時我都會在公
      寓下面等，然後由「馬仔」上二樓去跟他朋友交易等語。
      另被告馬樹林於警詢時陳稱：（警方現提示你與蘇玉寶於
      108 年9 月20日16時59分起之通話譯文表（如A 附件譯文
      表編號F-1 ），本次通話是否為毒品交易？）是毒品交易
      ，此次有交易成功。我此次是拿取毒品海洛因。因為我沒
      有交通工具，所以我請蘇玉寶騎車來載我，我們再一同前
      往彭貴祿家中拿取毒品。此次我是拿取毒品海洛因。交易
      價格是新台幣1500元（蘇玉寶出新台幣1 千元，我出新台
      幣500 元），重量是一錢的十六分之一。交易地點都是由
      我上二樓至彭貴祿家中拿取毒品海洛因，蘇玉寶在一樓等
      我，等我跟彭貴祿拿到毒品海洛因後我們兩個再一起平分
      拿到的毒品海洛因（警一卷第101 頁）等語。
  ⑵、證人蘇玉寶警詢時陳稱：（警方現提示你與馬樹林於108
      年9 月24日16時35分起之通話譯文表，如附件譯文表編號
      F-2 、F-2-1 、F-2-2 ，本次通話是否為毒品交易？）這
      次也是購買新台幣1000元海洛因毒品，但我不知道重量。
      因為「馬仔」已經在毒販家中，由他幫我購買毒品後，我
      騎車去載他回家順便拿海洛因毒品等語。被告馬樹林於警
      詢陳稱：（警方現提示你與蘇玉寶於108 年9 月24日16時
      35分之通話譯文表，如附件譯文表編號F-2 、F-2-1 、F-
      2-2 ，本次通話是否為毒品交易？）是毒品交易，此次有
      交易成功。我此次是拿取毒品海洛因。我請蘇玉寶騎車來
      載我，我們再一同前往彭貴祿家中拿取毒品。此次我是拿
      取毒品海洛因。交易價格是新台幣1500元，蘇玉寶出新台
      幣1 千元，我出新台幣500 元，重量是一錢的十六分之一
      。交易地點都是由我上二樓至彭貴祿家中拿取毒品海洛因
      ，蘇玉寶在一樓等我，等我跟彭貴祿拿到毒品海洛因後我
      們兩個再一起平分拿到的毒品海洛因等語。
  ⑶、證人蘇玉寶警詢時陳稱：（警方現提示你與馬樹林於108
      年9 月29日19時42分之通話譯文表如附件譯文表編號F-3
      、F-3-1 、F-3-2 ，本次通話是否為毒品交易？）這次也
      是購買新台幣1000元的海洛英毒品，但我不知道重量。因
      為「馬仔」已經在毒販家中，由他幫我購買毒品後，我騎
      車去拿海洛因毒品，但這次應該沒有載他回家。被告馬樹
      林於警詢陳稱：（警方現提示你與蘇玉寶於108 年9 月29
      日19時42分之通話譯文表，如附件譯文表編號F-3 、F-3-
      1 、F-3-2 ，本次通話是否為毒品交易？）是毒品交易，
      此次有交易成功。我此次是拿取毒品海洛因。我沒有交通
      工具，我請蘇玉寶騎車載我，再一同前往彭貴祿家拿取毒
      品。此次我是拿取毒品海洛因。交易價格是新台幣1500元
      ，蘇玉寶出新台幣1 千元，我出新台幣500 元，重量是一
      錢的十六分之一。交易地點都是由我上二樓至彭貴祿家中
      拿取毒品海洛因，蘇玉寶在一樓等我，等我跟彭貴祿拿到
      毒品海洛因後我們兩個再一起平分拿到的毒品海洛因等語
      。
  ⑷、證人蘇玉寶於警詢時陳稱：（警方現提示你與馬樹林於10
      8 年10月4 日19時01分之通話譯文表，如附件譯文表編號
      F-4 、F-4-1 ，本次通話是否為毒品交易？）這通電話的
      意思是我叫「馬仔」打電話給他朋友，問有沒有在家，我
      要過去向他朋友購買毒品，後來「馬仔」叫我載他去毒販
      那邊買毒品，毒販有在家。這次也是購買新台幣1000元的
      海洛因毒品，由「馬仔」先向毒販購買，然後再交給我等
      語。被告馬樹林於警詢陳稱：（警方現提示你與蘇玉寶於
      108 年10月4 日19時01分之通話譯文表，如附件譯文表編
      號F-4 、F-4-1 ，本次通話是否為毒品交易？）是毒品交
      易，此次也有交易成功。我此次是拿取毒品海洛因。因為
      我沒有交通工具，所以請蘇玉寶騎車來載我，再一同前往
      彭貴祿家中拿取毒品。此次我是拿取毒品海洛因。交易價
      格是新台幣1500元，蘇玉寶出新台幣1 千元，我出新台幣
      500 元，重量是一錢的十六分之一。交易地點都是由我上
      二樓至彭貴祿家中拿取毒品海洛因，蘇玉寶在一樓等我，
      等我跟彭貴祿拿到毒品海洛因後我們兩個再一起平分拿到
      的毒品海洛因等語。
  ⑸、證人蘇玉寶於警詢時陳稱：（警方現提示你與馬樹林於10
      8 年10月10日9 時51分之通話譯文表，如附件譯文表編號
      F-5 、F-5-1 ，是否為毒品交易？）這通電話的意思是我
      叫「馬仔」打電話給他朋友，問有沒有在家，我要過去向
      他朋友購買毒品，後來「馬仔」叫我載他去毒販那邊買毒
      品，毒販有在家。這次也是購買新台幣1000元的海洛因毒
      品，由「馬仔」先向毒販購買，然後再交給我等語。被告
      馬樹林於警詢陳稱：（警方現提示你與蘇玉寶於108 年10
      月10日9 時51分之通話譯文表，如附件譯文表編號F-5 、
      F-5-1 ，本次通話是否為毒品交易？）是毒品交易，此次
      也有交易成功。我此次是拿取毒品海洛因。因為我沒有交
      通工具，所以我請蘇玉寶騎車來載我，我們再一同前往彭
      貴祿家中拿取毒品。此次我是拿取毒品海洛因。交易價格
      是新台幣1500元，蘇玉寶出新台幣1 千元，我出新台幣50
      0 元，重量是一錢的十六分之一。交易地點都是由我上二
      樓至彭貴祿家中拿取毒品海洛因，蘇玉寶在一樓等我，等
      我跟彭貴祿拿到毒品海洛因後我們兩個再一起平分拿到的
      毒品海洛因等語。
  ⑹、按毒品交易時間、地點之議定，及交易金額、數量之磋商
      ，以及毒品之實際交付暨收取價款，均係構成販賣毒品罪
      之重要核心內容。而所謂合資購毒、代購毒品，及所謂調
      貨（即調度供需）之行為是否構成販賣毒品罪，自應視行
      為人在買賣毒品過程中之交易行為特徵而定，亦即應查明
      其究係立於賣方之立場，於向毒品上游取得貨源後以己力
      為出售之交易，抑或立於買方立場，代買方與賣方聯繫，
      而於購買毒品後交付買方，加以判斷。若行為人接受買方
      所提出購買毒品之要約，並直接向買方收取價金，並交付
      毒品予買主，自己完遂買賣之交易行為，阻斷買方與賣方
      之聯繫管道，縱行為人所交付之毒品，係其另向上游毒販
      所取得，然其調貨轉賣行為仍具有以擴張毒品交易而維繫
      其自己直接為毒品交易管道之特徵，自仍屬於毒品危害防
      制條例所規定之販賣毒品行為，尚無從認係立於買方立場
      代買主聯繫購買毒品（最高法院110 年度台上字第584 號
      判決意旨參照）。本件上開二人除了蘇玉寶要購毒時，被
      告馬樹林是否人已在藥頭彭貴祿住處或由蘇玉寶載被告馬
      樹林前往彭貴祿住處一節供述有所出入外，其餘關於交易
      毒品之聯絡方式、時間、地點、價金等重要事項，供述均
      實質相同，另證人蘇玉寶於警詢同時陳稱：我於每次與「
      馬仔」通話時，所指稱之「你朋友」，就是為馬樹林毒品
      上游的代號，我不知道該毒販的真實姓名，所以每次都以
      「你朋友」稱呼。因為「馬仔」朋友我不認識，只好透過
      馬樹林購毒。馬樹林幫我向他朋友購毒，我不知道他從中
      有無獲得任何利益、好處，我只知道每次我購毒時都是先
      將錢交給馬樹林，由他代替我購買海洛英毒品等語（以上
      見警一卷第265 至268 頁）。證人蘇玉寶於偵查時亦證稱
      ：我施用的海洛因都是透過馬仔去買來，並指認馬仔就是
      馬樹林，而馬樹林的朋友我只見過背影而已，無法指認，
      我要買海洛因之前，都用我的行動電話0000000000打電話
      給馬仔的手機。我在警詢時，警察有提示0000000000通訊
      監察譯文問我，上開門號的人就是我說的馬仔。在9 月20
      、24、29日，10月4 、10日都有打電話給馬仔購買海洛因
      ，每次打電話給馬仔買到的海洛因都是花1 千元。有時候
      我打給馬仔時，馬仔人在科工館藥頭那裏，我就直接過去
      科工館那邊，馬仔拿毒品給我，我錢交給馬仔，我每次都
      麻煩馬仔，馬仔有何好處我不知道，可能給我的毒品量不
      足1 千元的量等語（他一卷第167 至169 頁），堪認證人
      蘇玉寶欲購毒時，其無藥頭（彭貴祿）之聯絡方式、也不
      認識藥頭、縱然知悉藥頭住處，亦只能在藥頭住處樓下等
      待，無法上樓自行接洽藥頭購毒，其與藥頭之聯繫遭被告
      馬樹林從中切斷而無法自行聯繫藥頭，而每次均須經被告
      馬樹林之介入始能取得所需要之毒品海洛因；且其取得之
      毒品亦顯非與被告馬樹林事先談妥合資而由馬樹林出面購
      買而得。本案是證人蘇玉寶與被告馬樹林聯繫需用毒品，
      馬樹林確認蘇玉寶所需之毒品數額後，仍需視實際收取之
      現金多寡，始另至毒品上游彭貴祿處拿取海洛因，再依蘇
      玉寶交付現金之多寡，而自行決定要交付多少數量毒品海
      洛因給蘇玉寶。再觀蘇玉寶與被告馬樹林之電話通話內容
      顯示，係其以暗語溝通，亦與他人無涉，故本件被告馬樹
      林與蘇玉寶間之毒品交易，應係馬樹林之單獨販賣行為，
      難認馬樹林所辯係蘇玉寶請其代向彭貴祿購買毒品、出於
      幫助蘇玉寶施用毒品一節為可信。且若非毒品交易具有一
      定之利得，馬樹林何須耗費時間與心力，並甘冒被查緝嚴
      懲之風險，於每次蘇玉寶與其聯絡表示需要毒品時，就立
      即前往彭貴祿住處向彭貴祿取得毒品再交付蘇玉寶滿足其
      毒品需求？再觀被告馬樹林於警詢及偵訊中所述：我與證
      人蘇玉寶就附表二編號1 至5 所示毒品交易，都是我請證
      人蘇玉寶騎車來載我，我們一同前往彭貴祿家中拿取毒品
      ，我向彭貴祿買1500元海洛因，其中證人蘇玉寶出1000元
      ，我出500 元，我向被告彭貴祿拿到海洛因後，我跟蘇玉
      寶兩人會一起平分拿到的海洛因，蘇玉寶給我的錢，我再
      添500 元可以拿到更多量的海洛因，我出較少的錢就可以
      買到跟蘇玉寶一樣數量的海洛因等語（警一卷第101-105
      頁、偵卷第9-12頁），由上可知，被告馬樹林附表二編號
      1 至5 所示犯行，均是向蘇玉寶收取1000元後再向彭貴祿
      購買1500元之海洛因後，再與蘇玉寶平分海洛因，被告馬
      樹林出資500 元可取得與出資1000元蘇玉寶相同數量之海
      洛因，被告馬樹林顯然就此5 次犯行取得之毒品均賺得「
      量差」，有營利之意圖無疑，被告馬樹林雖辯稱其當時回
      答「拿到海洛因再一起平分」並不是指一人分一半云云，
      然被告馬樹林自彭貴祿處取得海洛因後，係可自行決定要
      分多少量毒品予蘇玉寶，馬樹林既可視蘇玉寶所給付之價
      金數額，而交付與所收價金相當或不相當之毒品數量，且
      並無任何跡證證明其係以同一價量受委託代買或以原價量
      轉售，則被告馬樹林無憚嚴刑峻罰交易毒品，衡情出於營
      利之意圖，始符常情，其所辯出於幫助他人施用毒品之意
      思云云，不足採信。
（三）另查：
  ⑴、被告馬樹林於附表二編號6 所示時間、地點向王家慶收取
      如附表二編號6 所示款項，自己再出資部分後，以附表二
      編號6 所示金額向彭貴祿販入第一級毒品海洛因，嗣後將
      取得之毒品部分分配給王家慶等事實，業據被告馬樹林於
      警、偵、原審及本院審理時坦認在卷，並有附表二編號6
      「證據出處欄」所示證據可佐。關於證據出處欄上開通話
      所談論事項為何，證人王家慶於警詢陳稱「（你本人於10
      7 年1 月起迄今持用何門號手機？0000000000門號行動電
      話是否為你本人持用？）我都是使用0000000000門號行動
      電話，都是我自己在使用。」、（警方現提示你與馬樹林
      於108 年9 月21日11時37分起之通話譯文表，本次通話是
      否為毒品交易？交易何種毒品？）『2019/09/21 11 ：37
      ：51，0000000000（B 王家慶）打給0000000000（A 馬樹
      林）「A ：喂！B ：喂！靠海的朋友說拿一個便當有沒有
      辦法。A ：拿一個便當？B ：對！A ：他有留一個在我這
      裡啦！你看可以就拿，不可以就不要拿。B ：留一個而已
      。A ：對啊！你看可以就拿，不可以就不要拿。B ：乎ㄟ
      嗎？（指毒品散裝屑屑）A ：什麼？B ：乎ㄟ嗎？A ：什
      麼乎ㄟ？B ：算是有加肉鬆的（指毒品散裝屑屑）？還是
      整塊肉的（指毒品整塊結晶體）？A ：整塊肉的。B ：喔
      ！好啦你在家嗎？A ：對。B ：好啦好啦！我看等一下再
      打給你。」、2019/09/21 11 ：51：27，0000000000（B
      王家慶）打給0000000000（A 馬樹林）A ：喂？B ：我在
      門口喔！」』：我是問馬樹林他那邊有沒有俗稱「十字」
      的FM2 ，看是研磨成粉狀的還是整粒的，這次有交易完成
      ，交易金額為500 元。是一手交錢一手交貨完成交易的。
      「靠海的」應該是指科工館、「便當」就是指十字的FM2
      、「乎ㄟ」就是有沒有研磨過的、「加肉鬆的」是我知道
      馬樹林他朋友有在販毒，我怕他有加入海洛因，特別問他
      的代號、「整塊肉」是指整顆藥九；（本通電話譯文中你
      與馬樹林交易毒品之方式如何？）我都是打馬樹林的0000
      000000行動電話問他朋友還有沒有「便當」，然後我就過
      去馬樹林的住處，馬樹林身上如果有就會直接交易，他身
      上如果沒有就會叫我載他到三民區科工館附近找他朋友交
      易等語（他一卷第134 至136 頁）。於偵查中陳稱：警詢
      時針對108 年9 月21日上午11時37分、11時55分用000000
      00000 號行動電話打給馬樹林，通完電話我跟馬樹林購買
      500 元的FM2 ，500 元可以買一顆FM2 等語（他一卷第15
      0 頁）。於原審審理時證稱：我對於附表二編號7 （按編
      號6 之誤）所示犯行有無購毒成功不太記得，如果有的話
      是跟被告馬樹林一起買2000元的毒品，是被告馬樹林帶我
      去向他朋友買的，108 年9 月21日之通話譯文是我聯絡馬
      樹林要拿安眠藥，順便問他朋友有無一級毒品，拿毒品或
      安眠藥都可以等語（原審院二卷第46頁）。王家慶於警詢
      、偵查中對於有向馬樹林購買毒品一事雖不否認，然對所
      購買之毒品種類，於警詢、偵查中均稱是買FM2 以助眠，
      一顆價錢500 元；於原審時則稱：有無購毒成功不太記得
      ，如果有的話是跟被告馬樹林一起買2000元的毒品，是被
      告馬樹林帶我去向他朋友買的等語，對於購毒之對象是馬
      樹林或馬樹林之朋友？有無購毒成功？108 年9 月21日當
      日其出多少錢？到底是要買安眠藥或第一級毒品？前後供
      述多有矛盾；然被告馬樹林則自始均稱從來沒有拿FM 2給
      王家慶過；當天跟證人王家慶講好要交易的是海洛因，不
      是FM2 ，是一起出錢向彭貴祿買的等語（警卷第103 頁、
      原審卷第327 、329 、333 頁）等語，則王家慶於警詢所
      稱「108 年9 月21日那通通聯是購買FM2 ，一顆500 元，
      我知道馬樹林他朋友有在販毒，我怕他有加入海洛因」云
      云，是否屬實，已有疑問；況王家慶既稱是購買FM 2一顆
      ，既是錠劑形狀，又如何能摻入海洛因？其又何必害怕馬
      樹林有加入海洛因而特別詢問之？是王家慶所證其所購買
      的是安眠藥FM2 、怕馬樹林摻入海洛因云云，衡情係為掩
      飾其實際是向被告馬樹林取得海洛因之事實，其迴護馬樹
      林之詞，並無足採。
  ⑵、被告馬樹林雖於警詢辯稱：我記得我與王家慶共去找過彭
      貴祿3 次，2 次有交易成功，1 次沒有拿到毒品，我只記
      得有1 次跟王家慶沒有拿到海洛因，我就拜託我朋友綽號
      「水果」之人向別人拿海洛因（警卷第104 至105 頁）；
      於原審辯稱：9 月21日當日沒有找到彭貴祿，我們就去「
      水果」住處問彭貴祿去哪裡了，我跟王家慶是找「水果」
      拿的，在「水果」那邊我們一人分1000元；我與王家慶當
      場吸食，一人出1000元云云（原審訴二卷第25、30至31頁
      ），然亦陳稱：我要去「水果」那邊沒有先打電話給他，
      就直接過去，我不知道「水果」叫什麼名字。9 月21日去
      建興路要找彭貴祿拿東西，彭貴祿不在，我們才去「水果
      」住處問彭貴祿去哪裡、能不能找到彭貴祿。當天沒有找
      到彭貴祿等語（原審卷二第25、29頁），然是否確有綽號
      「水果」之人存在？馬樹林是否可以無須事前聯絡隨意就
      能向不詳姓名之人購得毒品海洛因？均有疑問。況依據被
      告馬樹林與彭貴祿108 年9 月21日13時45分通訊監察譯文
      內容，馬樹林打給彭貴祿稱：「我打LINE給你，你也不接
      ，你下來拿錢啊！」、彭貴祿回答：「我我我來不及接！
      」、馬樹林又稱：「蛤」、彭貴祿回答：「我來不及接啦
      ！我剛要打給你而已。」、馬樹林稱：「快點啊，快點下
      來」、彭貴祿回答：「嘉鴻和我整理東西啊！」、馬樹林
      稱：「不見東西？」、彭貴祿回答：「整理東西啦。」、
      馬樹林又稱：「你也先分，你也幫幫忙，現在什麼情形。
      齁！」等語（警一卷第95頁），依該譯文內容可知，108
      年9 月21日上午11時37分、11時55分許，王家慶與被告馬
      樹林聯絡購毒事宜並前往馬樹林之住所後，馬樹林於相隔
      不到2 小時之13時45分許（即上通與彭貴祿聯絡之通聯譯
      文），已經聯絡上彭貴祿，並到彭貴祿住處樓下要彭貴祿
      下樓拿錢，足認108 年9 月21日當日中午1 時45分許被告
      馬樹林已有找到彭貴祿，並能從彭貴祿處取得毒品海洛因
      ，是其與王家慶此次交易之海洛因貨源應是從彭貴祿處取
      得；被告馬樹林又辯稱：王家慶的部分我要找彭貴祿找不
      到，我當日下午另外找彭貴祿購買，我一天向他買海洛因
      好幾次云云，然如果能夠向彭貴祿一天買好幾次海洛因，
      又何須因一時無法連絡上彭貴祿即另尋其他毒品貨源？馬
      樹林上開所辯，應無足信。
  ⑶、查毒品危害防制條例第4 條規定之販賣毒品罪，係以行為
      人意圖營利而為販入或賣出毒品之行為，為其要件，至於
      其實際上是否因而獲利，以及所獲之利益是否為現金，或
      其利益係來自販入上游之購入金額、毒品數量折扣，或賣
      出予下手賺取差價，均非所問，如獲得物品、減省費用等
      亦均屬之（有最高法院108 年度台上字第2120號判決意旨
      可參）。被告馬樹林是具備通常智識程度之成年人，對於
      上情當無不知之理。考量一般交易活動本以追求獲利為常
      態，遑論毒品交易之特殊性，尤其近年來政府為杜絕毒品
      氾濫，莫不嚴厲查緝毒品犯罪，衡諸經驗法則，倘無特殊
      情形，賣方願意鋌而走險進行毒品交易，一般應係為求營
      利。否則，倘無利可圖，豈有可能甘冒犯罪遭查獲之風險
      ，執意於取得毒品後，平白無故僅按成本價量交付轉讓之
      理？且販賣毒品一般均以私下暗地裡方式進行，交易之毒
      品可任意分裝增減其分量，而每次買賣之價量亦隨時依雙
      方關係之深淺、當時之資力、需求程度及當時警方具體查
      緝狀況等因素，機動加以調整，故販賣毒品之利得，除經
      坦承犯行，或價量俱臻明確外，難以查得確實金額，因此
      ，縱未能查悉販賣毒品之確切利得金額，但除非別有事證
      足認係按同一價量委買或轉售，而確未牟利者外，尚難執
      此遽認非法販賣之證據有所未足。馬樹林販賣海洛因予王
      家慶既係其個人之單獨販賣行為，馬樹林亦稱沒有用磅秤
      等量器精確秤重分裝，則其自可分裝增減其分量而獲取毒
      品量差之利益，始符合常情，蓋若無圖得任何利益，被告
      馬樹林端無甘冒重刑之風險而為此部分犯行之必要，其應
      有販賣毒品以營利之意圖，所辯或出於幫助他人施用毒品
      之意思云云，然就販賣毒品行為而言，洽談買賣條件、運
      送貨品、收取價金，依社會通念，乃構成賣方整體販賣行
      為的一部分，故祇要有一於此，就已該當。被告馬樹林一
      接到王家慶隱晦言語之電話後，即知悉王家慶需要海洛因
      毒品，其立即聯絡彭貴祿，加上自己所需用之毒品分量而
      向彭貴祿取得海洛因，並依己意隨意分裝部分毒品海洛因
      給王家慶，其可自主決定交易之量價、決定向何人取貨，
      依其認知內容、用意，而為交易之客觀作為，自成立賣方
      之正犯地位無疑。
  ⑷、被告馬樹林另辯稱雙方是合資購毒云云，查證人王家慶於
      警詢、偵查均未陳稱是與馬樹林合資購買毒品海洛因，其
      於原審時雖曾陳稱：因為拿毒品錢不夠，我跟馬樹林一起
      合買，合買好像2000元，各自拿各自的毒品，沒有用電子
      磅秤，就是大約一半等語；然又陳稱（問：警詢時有提示
      針對0000000000通訊監察譯文問你，你說在今年9 月21日
      上午11點37分、11點55分，你有使用0000000000門號打給
      馬樹林，通完電話之後，你有跟馬樹林購買500 元的FM2
      是這樣嗎？）「是」、（問：當天通完電話之後，你們約
      在何處交易？）「馬樹林鳳山區八德路住處樓下交易。我
      不是跟他買，他給我，他常請我，因為是朋友，我不好意
      思，拿500 元給他意思一下。」等語；其對是否是與被告
      馬樹林合資購毒一節，前後陳述矛盾，其證詞無從為被告
      馬樹林有利之依據；更與一般合資購買毒品多會明確約定
      出資金額，且充分了解毒品來源係何人，取得毒品後約明
      如何細分之情節有悖。且若係渠2 人合資購買，又豈會不
      用秤重而隨便分一分，不在乎彼此各自之出資額？佐以證
      人王家慶於警詢、偵查中均不敢表示向被告馬樹林所取得
      之毒品為海洛因，而竟以因睡眠狀況不佳，向醫生取得之
      安眠藥有限，故以1 顆500 元之代價向馬樹林購買FM2 安
      眠藥云云，自難排除證人王家慶之證詞均是刻意迴避對於
      被告馬樹林不利之陳述，證人王家慶於原審所述與被告馬
      樹林合資購買毒品等詞，顯有可疑。又所謂合資、代購、
      調貨行為是否構成販賣，自應視被告在買賣毒品過程中之
      交易行為特徵而定，即其究係立於賣方之立場，向上游取
      得貨源後以己力為出售之交易，抑或立於買方立場，代為
      聯繫購買加以判斷。若被告接受買主提出購買毒品之要約
      ，並直接收取價金、交付毒品予買主，自己完遂買賣的交
      易行為，阻斷毒品施用者與毒品提供者的聯繫管道，縱其
      所交付之毒品，係其另向上游毒販所取得，然其調貨行為
      仍具有以擴張毒品交易而維繫其自己直接為毒品交易管道
      之特徵，自仍屬於毒品危害防制條例所規定之販賣行為，
      因上游毒販與買主間並無直接關聯，無從認係立於買方立
      場，為買主代為聯繫購買毒品，該毒品交易行為，自僅屬
      被告自己一人之單獨販賣行為。而毒品危害防制條例第4
      條規定之販賣毒品罪，係以行為人意圖營利而為販入或賣
      出毒品之行為，為其要件。至於其實際上是否因而獲利，
      以及所獲之利益是否為現金，或其利益係來自販入上游之
      購入金額、毒品數量折扣，或賣出予下手賺取差價，均非
      所問，如獲得物品、減省費用等亦均屬之（最高法院108
      年度臺上字第2120號判決參照）。證人王家慶之證詞多有
      迴護被告馬樹林，已不足信，如前所述；由被告馬樹林於
      本案接洽買方與自行向上游取得毒品之方式以觀，馬樹林
      一接到購毒者如王家慶等人之電話後，即會去找彭貴祿，
      王家慶無法直接自彭貴祿處取得所需之毒品；馬樹林於偵
      查時坦稱：蘇玉寶、王家慶會來找我，我再去向祿仔拿海
      洛因，蘇玉寶、王家慶給我的錢我再添500 元或1500元就
      可以拿到更多量的海洛因，我出較少的錢可以買到跟他們
      2 個一樣數量的海洛因等語（偵卷第10頁），足見購毒者
      王家慶無法直接向上游毒販購買，所以找馬樹林，透過馬
      樹林也一起出錢之方式，才能一起取得所需之毒品；可認
      被告與王家慶間之本案毒品交易，均係王家慶提出購毒需
      求，被告馬樹林應允及收取購毒款後，再找彭貴祿購買，
      而後直接交付毒品予王家慶，由被告馬樹林1 人遂行毒品
      交易行為，而王家慶與被告之毒品上游因不甚熟識或其毒
      品上游對馬樹林帶來之朋友存有戒心而僅願意與馬樹林有
      毒品交易，該毒品上游無意與王家慶見面，王家慶僅得透
      過被告馬樹林聯絡而無直接聯繫管道，則就王家慶本案欲
      購買毒品之來源、報價、品質、被告馬樹林如何向上游取
      得毒品之方式，王家慶確均毫無所悉，僅能接收被告馬樹
      林單方陳述之毒品交易訊息，是被告馬樹林所為已阻斷王
      家慶與毒品上游之聯繫管道，縱被告所交付之毒品確係來
      自其友人彭貴祿，依前揭說明，仍屬其自行販賣毒品之行
      為，並非單純合資購毒或幫助施用，是其上開所辯，均無
      足信。綜上所述，本案事證明確，被告馬樹林上開犯行均
      堪認定，俱應依法論科。
三、論罪部分
  ㈠被告馬樹林行為後，毒品危害防制條例於109 年1 月15日修
    正部分條文，並於同年7 月15日施行：
  ⒈修正後毒品危害防制條例第4 條第1 項規定：「製造、運輸
    、販賣第一級毒品者，處死刑或無期徒刑；處無期徒刑者，
    得併科新臺幣1 千萬元以下罰金。」修正後之規定就販賣第
    一級毒品法定刑部分，將修正前所規定無期徒刑得併科之罰
    金自「2 千萬元以下」，提高為「3 千萬元以下」；比較新
    、舊法之結果，以修正前之規定較有利於被告。
  ⒉被告馬樹林行為時之毒品危害防制條例第17條第2 項規定：
    「犯第四條至第八條之罪於偵查及審判中均自白者，減輕其
    刑。」修正後則規定：「犯第四條至第八條之罪於偵查及歷
    次審判中均自白者，減輕其刑。」核修正後之規定，係將修
    正前之「偵查及審判中均自白」文字改為「偵查及歷次審判
    中均自白」，故修正後之毒品危害防制條例第17條第2項之
    減刑規定必須符合偵查及「歷次」審判中均自白犯行，增加
    修正前所無之適用要件，於量刑適用上，自以修正前之規定
    對被告較為有利。
  ⒊上開毒品危害防制條例第4 條第1 項、第17條第2 項之規定
    ，係對法定刑度與減輕其刑之適用規定，自不宜割裂而分別
    為新舊法之適用，綜合以上條文修正前、後之比較，修法後
    之規定並無較有利於被告之情形，自應依刑法第2 條第1 項
    前段規定，應適用修正前毒品危害防制條例第4 條第1 項規
    定予以論處。
  ㈡按海洛因係屬毒品危害防制條例第2 條第2 項第1 款所定之
    第一級毒品，不得持有、販賣。核被告馬樹林就附表二編號
    1 至6 所為，均係犯修正前毒品危害防制條例第4 條第1 項
    之販賣第一級毒品罪，共6 罪。被告馬樹林販賣前非法持有
    第一級毒品海洛因之低度行為，均已為事後販賣之高度行為
    所吸收，均不另論罪。被告馬樹林所犯上開數罪，犯意各別
    ，行為互殊，應予分論併罰。
  ㈢刑之減輕：
    按販賣第一級毒品罪之法定刑為「死刑或無期徒刑；處無期
    徒刑者，得併科新臺幣2 千萬元以下罰金」，修正前毒品危
    害防制條例第4 條第1 項定有明文。然同為販賣第一級毒品
    之人，其原因動機不一，犯罪情節未必盡同，或有大盤毒梟
    者，亦有中、小盤之毒販，甚或有吸毒者為互通有無而偶一
    為販賣之舉者，其等販賣毒品行為所造成危害社會之程度自
    屬有異，法律科處此類犯罪，所設之法定最輕本刑卻同為無
    期徒刑，不可謂不重。於此情形，倘依其情狀處以有期徒刑
    ，即足以懲儆，並可達防衛社會之目的者，自非不可綜合考
    量行為人客觀犯行與主觀惡性之相關情狀，審酌是否有可憫
    恕之處，適用刑法第59條之規定酌量減輕其刑，期使個案裁
    判之量刑，能斟酌至當，符合比例原則。被告馬樹林有附表
    二編號1 至6 所示販賣第一級毒品海洛因犯行，其所販售之
    第一級毒品海洛因，交易之金額、數量均屬有限，與大量運
    輸、販賣毒品之大盤毒梟惡性相較，尚難比擬，且販賣之對
    象僅有2 人，價量不多，誠屬情輕法重，在客觀上足以引起
    一般之同情，顯有可堪憫恕之處，爰依刑法第59條規定，就
    被告馬樹林附表二編號1 至6 所示販賣第一級毒品犯行，均
    予酌減其刑。
四、維持原判決部分
    原審認被告馬樹林附表二編號1 至5 犯行明確，因而適用修
    正前毒品危害防制條例第4 條第1 項、第19條第1 項，刑法
    第2 條第1 項前段、第11條、第59條、第51條第5 款、第38
    條之1 第1 項、第3 項等實體法規定，並以行為人之責任為
    基礎，審酌被告馬樹林明知毒品戕害施用者之身心健康，難
    以戒除，不僅影響正常生活，且為持續獲取毒品，常淪為竊
    賊、盜匪或販毒之徒，詎其無視法律禁令，罔顧他人健康，
    而為本案販毒犯行，所為實有不該；惟念被告馬樹林販賣對
    象僅有蘇玉寶，較諸大盤毒梟動輒交易大量毒品獲取暴利、
    販賣對象為多數不特定人，嚴重破壞社會治安之情形，顯難
    相提並論，兼衡被告被告馬樹林自陳國中肄業，入監前做工
    為業，離婚、育有2 名成年子女、無重大疾病之健康情形及
    其他一切情狀，就被告馬樹林所犯附表二編號1 至5 所示各
    罪，量處如各該附表編號「主文欄罪刑及沒收」所示之刑。
    又說明沒收如下：①被告馬樹林扣案如附表五編號1 所示行
    動電話1 具，為被告馬樹林所有供附表二編號1 至5 犯罪所
    用之物，業經被告馬樹林供述在卷（原審一卷第333 頁），
    應依毒品危害防制條例第19條第1 項規定，隨同被告馬樹林
    此部分犯行宣告沒收。②被告馬樹林附表二編號1 至5 所示
    犯罪所得應依刑法第38條第1 項前段、第3 項規定，隨同被
    告馬樹林所犯附表二編號1 至5 所示之罪宣告沒收，並諭知
    於全部或一部不能沒收或不宜執行沒收，追徵其價額。自購
    毒者李嘉鴻處扣案如附表六編號1 所示之行動電話，與被告
    馬樹林犯行無關，爰不於被告本案罪刑宣告沒收。。經核原
    判決已敘述其認定被告馬樹林此部分犯罪事實及沒收所憑之
    證據、理由，且量刑已審酌刑法第57條所列各款一切情狀，
    為其量刑責任之基礎，其認事用法皆無違誤，量刑及沒收之
    認定均稱妥適，並無任何偏重不當或違法之處。被告馬樹林
    上訴仍執前詞否認有販賣毒品犯行，並無理由，已據原審、
    本院說明如前，其此部分之上訴無理由，應予駁回。
五、撤銷原判決部分
    原審認被告馬樹林附表二編號6 部分犯行明確而為論科，固
    非無見，惟查，原判決認被告馬樹林扣案如附表五編號1 所
    示行動電話1 具，為被告馬樹林所有供附表二編號6 犯罪所
    用之物，並已於主文內諭知沒收，以及馬樹林附表二編號6
    所示之犯罪所得亦已於主文中加以沒收追徵；然理由欄未說
    明應予以沒收行動電話或應予沒收追徵犯罪所得之理由與依
    據，此部分主文之諭知，與事實之記載及理由之說明顯有不
    一，即有違誤；被告馬樹林上訴雖未指摘於此，然原判決此
    部分既有違誤，即屬無從維持，自應由本院將原判決此部分
    予以撤銷，定執行刑部分無所依附，一併撤銷之。審酌被告
    馬樹林曾因施用毒品經法院論罪科刑，素行尚非良好，明知
    海洛因係國家所嚴格查禁及列管之第一級毒品，且戕害國人
    身心健康及危害社會風氣至深且鉅，不思正途發展，且自身
    已沾染施用海洛因毒品惡行，深知毒癮易染難戒，對身心之
    戕害至深，猶不知悔改，漠視法令之禁制，為圖利而販賣海
    洛因予王家慶，影響社會治安，助長毒品流通，應予非難。
    另兼衡其智識、教育程度、經濟狀況及其家庭生活情形（見
    本院卷二第360 頁）；並考量其販賣之毒品數量及價值等節
    ，量處如主文第2 項所示之刑。扣案如附表五編號1 所示行
    動電話1 具，為被告馬樹林所有供附表二編號6 犯罪所用之
    物，應依毒品危害防制條例第19條第1 項規定，隨同被告馬
    樹林此部分犯行宣告沒收。被告馬樹林附表二編號6 所示犯
    罪所得1000元未扣案，應依刑法第38條第1 項前段、第3 項
    規定，隨同被告馬樹林所犯附表二編號6 所示之罪宣告沒收
    ，並諭知於全部或一部不能沒收或不宜執行沒收，追徵其價
    額。
六、本院考量被告馬樹林所犯上開各罪罪質相同，販毒時間均尚
    屬密接，再衡酌被告否認犯罪避重就輕之態度；所犯販賣第
    一級毒品6 罪，相較於大量販賣第一級毒品海洛因之毒梟，
    犯罪情節較輕，販賣對象僅2 人，造成之影響非鉅，犯罪所
    得亦不高，各次販賣毒品之犯罪手法大致相同，兼衡上述各
    次犯罪情狀總體觀察，並根據刑法第51條數罪併罰定執行刑
    採限制加重原則，如以實質累進加重之方式定應執行刑，則
    處罰之刑度顯將超過其行為之不法內涵，而違反罪責原則，
    復考量因生命有限，刑罰對被告造成之痛苦程度，係隨刑度
    增加而生加乘效果，而非以等比方式增加，是以隨罪數增加
    遞減其刑罰之方式，當足以評價被告行為之不法性之法理（
    即多數犯罪責任遞減原則），爰定其應執行刑為有期徒刑16
    年。
貳、維持原審無罪部分（被告彭貴祿被訴如附表七編號1 、2 、
    3 販賣第一級毒品予詹俊義、馬樹林部分；被告馬樹林被訴
    如附表七編號3 販賣第一級毒品予蘇玉寶）
一、公訴意旨另以：
    被告彭貴祿基於販賣第一級毒品以營利之犯意，如附表七編
    號1 、2 、3 所示時間、地點、方式，販賣第一級毒品予購
    毒者詹俊義1 次、馬樹林2 次。被告馬樹林基於販賣第一級
    毒品以營利，如附表七編號3 所示時間、地點、方式販賣第
    一級毒品予蘇玉寶1 次以營利，因認被告彭貴祿、馬樹林此
    部分涉犯毒品危害防制條例第4 條第1 項之販賣第一級毒品
    罪嫌（3 罪、1 罪）云云。
二、按犯罪事實應依證據認定之，無證據不得認定其犯罪事實；
    被告或共犯之自白，不得作為有罪判決之唯一證據，仍應調
    查其他必要之證據，以察其是否與事實相符；不能證明被告
    犯罪者，應諭知無罪之判決，刑事訴訟法第154 條第2 項、
    第156 條第2 項、第301 條第1 項分別定有明文。又事實之
    認定，應憑證據，如未能發現相當證據，或證據不足以證明
    ，自不能以推測或擬制之方法為裁判基礎，而認定犯罪事實
    所憑之證據，無論直接證據或間接證據，其為訴訟上之證明
    ，須於通常一般之人均不致有所懷疑，而得確信其為真實之
    程度者，始得據為有罪之認定，倘其證明尚未達到此一程度
    ，而有合理之懷疑存在而無從使事實審法院得有罪之確信時
    ，即應由法院諭知被告無罪之判決（最高法院40年台上字第
    86號判例、76年台上字第4986號判例意旨參照）。另按施用
    毒品之人如供出毒品之來源，為擔保持有或施用毒品者所稱
    其所買受毒品指證之真實性，應有足以令人確信其陳述為真
    實之補強證據，始能資為論罪之依據，故事實審法院必須調
    查其他證據以為補強，使其證明力達於一般人均不致有所懷
    疑而得確信其為真實之程度，始得據為對他人不利之認定。
    所謂補強證據，必須與施用毒品者關於相關毒品交易之供述
    ，具有相當程度之關連性，且足使一般人對於施用毒品者之
    供述無合理之懷疑存在，而得確信其為真實，始足當之。又
    刑事訴訟法第156 條第2 項規定，被告或共犯之自白不得作
    為有罪判決之唯一證據，仍應調查其他必要之證據，以察其
    是否與事實相符。其立法意旨乃在防範被告自白之虛擬致與
    事實不符，故對自白在證據上之價值加以限制，明定須藉補
    強證據以擔保其真實性。是本件被告彭貴祿、馬樹林縱就上
    開犯罪事實認罪，仍應藉由其他補強證據以擔保被告彭貴祿
    、馬樹林自白之真實性，以察渠等自白是否與事實相符，而
    免冤抑。
三、公訴意旨認被告彭貴祿、馬樹林涉犯此部分罪嫌，係以被告
    彭貴祿、馬樹林於警偵之自白，證人詹俊義、蘇玉寶警偵之
    證述、通訊監察譯文、扣案之第一級及第二級毒品為其主要
    論據。被告彭貴祿經本院合法傳喚未到庭，然據其於原審則
    否認有附表七編號1 犯行，並辯稱：對於附表七編號1 所示
    販毒犯行沒有印象等語，辯護人則為其辯護稱：證人詹俊義
    之證述是因為警方說有錄音監聽才指述此部分犯行，且此部
    分並無監聽譯文，檢方提出之車牌辨識系統記錄與檢方所述
    交易時間差距甚大，不能補強證人詹俊義證述；至於附表七
    編號2 部分，當天被告彭貴祿與被告馬樹林僅有見面1 次，
    此部分並無販毒犯行等語。被告馬樹林則辯稱：我對於附表
    七編號3 所示犯行沒有印象等語。辯護人為其辯護稱：此部
    分並無積極證據可資佐證，請諭知無罪等語。
四、經查：
  ㈠被告彭貴祿附表七編號1 部分：
    證人詹俊義固於警詢、偵訊及原審審理時供述：我於108 年
    1 1 月4 日4 時許，騎機車到高雄市榮總醫院前7-11打公用
    電話給被告彭貴祿，他騎機車來跟我交易毒品，我用1,000
    元向他購買海洛因毒品一小包（警一卷第204 頁、他一卷第
    44-45 頁、原審二卷第33-35 頁），然證人詹俊義於原審確
    實證稱：警察跟我說他們有11月4 日當天購毒錄音等語（原
    審二卷第34頁），然此部分檢方並未向法院聲請實施通訊監
    察，故無監察譯文可資佐證，證人詹俊義證詞是否受到誤導
    並非無疑。況且，被告彭貴祿於原審準備程序時雖一度概括
    承認犯行，於原審審理中復改堅稱當天沒有跟證人詹俊義交
    易等語，被告彭貴祿先前概括坦承犯行，復改口否認，其供
    述即有瑕疵，是否得為其與證人詹俊義見面交易毒品依據，
    容有疑問。至於公訴意旨所舉車牌辨識系統紀錄表（警一卷
    第215 頁）、證人詹俊義驗尿報告（原審一卷第145 頁），
    僅能證明證人詹俊義於108 年11月4 日凌晨曾騎車上路且有
    施用鴉片類毒品，均無從補強被告彭貴祿當日曾與證人詹俊
    義見面交易毒品甚明。
  ㈡被告彭貴祿附表七編號2 部分：
    被告馬樹林於原審供稱：108 年9 月20日當天我是等蘇玉寶
    來載我，我們一起過去找被告彭貴祿購毒，當天只有交易見
    面1 次等語（原審一卷第327 頁），至於當天下午4 時59分
    後某時，被告彭貴祿販毒給被告馬樹林，被告馬樹林再販毒
    給蘇玉寶，業經本院認定如前（如附表二編號1 所示），則
    公訴意旨所舉之通訊監察譯文：
    108/09/20 下午3：13：55
    A：馬樹林
    B：彭貴祿
    A：要去哪裡找你啦？
    B：喂？
    A：要去哪裡找你啦？
    B：我在家。
    A：家裡嗎？
    B：對，家裡。
    A：喔！
    此有通訊譯文在卷可憑（警一卷第271 頁），遍觀全卷並無
    被告馬樹林、彭貴祿間在當日下午3 時13分聯繫後至上開經
    認定購毒之下午4 時59分間有何通訊紀錄，難認被告馬樹林
    於前開下午3 時13分通話後，至下午4 時59分前曾有見面交
    易毒品情事，無從僅憑被告彭貴祿、馬樹林自白遽謂被告2
    人此部分犯行。
  ㈢被告彭貴祿、馬樹林附表七編號3 部分：
    被告彭貴祿於偵查中供稱：「（問：蘇玉寶說在9 月20、24
    、29日，10月4 、10日、11月3 日都有打電話給你，有時候
    他載你到「祿仔」住處，有時候你人已經在「祿仔」那邊，
    他直接過去「祿仔」那邊找你，蘇玉寶錢交給你，你向「祿
    仔」拿海洛因？）是，蘇玉寶每次都拿一千元。」云云（偵
    卷第10頁）；被告馬樹林於偵查中供稱：「（問：蘇玉寶說
    9 月20、24、29日、10月4 、10日、11月3 日都有聯絡馬樹
    林，有時候他會載馬樹林去你那裏，有時候他打給馬樹林，
    馬樹林已經在你那邊，他會透過馬樹林跟你購買海洛因，對
    於馬樹林及蘇玉寶指證這幾次交易，意見？）我沒有意見。
    」（偵卷第202 頁），然而證人蘇玉寶於偵查中僅供稱：「
    （問：根據通訊監察內容警察問你，你說在9 月20、24、29
    日，10月4 、10日都有打電話給馬仔購買海洛因？）是：」
    （他一卷第168 頁），則證人蘇玉寶始終沒有指述伊於108
    年11月4 日曾向被告馬樹林購買毒品，被告彭貴祿、馬樹林
    上開自白顯然是附和偵查檢察官而為之，難認信實，復無通
    訊監察譯文可資佐證被告彭貴祿、馬樹林此部分犯行，自無
    從認定此部分犯行。至於被告彭貴祿於原審準備程序時雖一
    度概括承認犯行，但依前揭說明，究不能以此遽謂被告彭貴
    祿有此部分犯行甚明。
五、綜上所述，公訴意旨所指被告彭貴祿附表七編號1 至3 、被
    告馬樹林附表七編號3 所示之販賣第一級毒品海洛因犯行，
    因被告彭貴祿、馬樹林自白或供述容有瑕疵，且無從以證人
    詹俊義所為證述補強印證，復無其他補強證據，使其證明力
    達於一般人均不致有所懷疑而得確信其為真實之程度，尚無
    從使本院獲致被告彭貴祿、馬樹林確有此部分犯行之確信。
    此外，復查無其他積極證據足證被告彭貴祿、馬樹林有公訴
    意旨所指此部分販賣第一級毒品之犯行，揆諸前述說明，此
    部分犯罪尚屬不能證明。原審以不能證明被告2 人此部分犯
    罪，而為被告2 人此部分無罪之諭知，核無違誤；檢察官上
    訴意旨，猶執前詞，指摘原判決此部分不當，為無理由，應
    予駁回。
參、被告彭貴祿經本院合法傳喚，無正當理由不到庭，爰不待其
    陳述，逕為一造辯論判決。
據上論斷，應依刑事訴訟法第368 條、第371 條、第369 條第1
項前段、第364 條、第299 條第1 項前段，修正前毒品危害防制
條例第4 條第1 項、第19條第1 項，刑法第2 條第1 項前段、第
11條、第59條、第51條第5 款、第38條之1 第1 項、第3 項，判
決如主文。
本案經檢察官李賜隆提起公訴，檢察官林敏惠提起上訴，檢察官
呂建昌到庭執行職務。
中    華    民    國   110    年    10    月    7     日
                  刑事第五庭    審判長法  官  簡志瑩
                                      法  官  張盛喜
                                      法  官  唐照明
以上正本證明與原本無異。
馬樹林有罪部分，如不服本判決應於收受本判決後20日內向本院
提出上訴書狀，其未敘述上訴理由者，並得於提起上訴後20日內
向本院補提理由書狀（均須按他造當事人之人數附繕本）「切勿
逕送上級法院」。
馬樹林、彭貴祿無罪部分，檢察官如不服本判決應於收受本判決
後20日內向本院提出上訴書狀，其未敘述上訴理由者，並得於提
起上訴後20日內向本院補提理由書狀（均須按他造當事人之人數
附繕本）「切勿逕送上級法院」。
本判決須符合刑事妥速審判法第9條之規定始得上訴。
刑事妥速審判法第9條規定：
除前條情形外，第二審法院維持第一審所為無罪判決，提起上訴
之理由，以下列事項為限：
一、判決所適用之法令牴觸憲法。
二、判決違背司法院解釋。
三、判決違背判例。
刑事訴訟法第377條至第379條、第393條第1款規定，於前項案件
之審理，不適用之。
中    華    民    國   110    年    10    月    7     日
                                      書記官  陳金卿
附錄本判決論罪科刑法條：
修正前毒品危害防制條例第4 條第1 項
製造、運輸、販賣第一級毒品者，處死刑或無期徒刑；處無期徒
刑者，得併科新臺幣2 千萬元以下罰金。
┌───────────────────────────┐
│《卷宗目錄》                                          │
│高市警刑大偵24字第10970120100 號（警一卷）            │
│高市警刑大偵24字第10872639300 號（警二卷）            │
│108 年度他字第6816號（他一卷）                        │
│108 年度他字第7668號（他二卷）                        │
│108 年度他字第7669號（他三卷）                        │
│108 年度偵字第21162 號（偵一卷）                      │
│109 年度偵字第3981號（偵二卷）                        │
│108 年度聲羈字第612 號（聲羈卷）                      │
│108 年度查扣字第1682號                                │
│108 年度查扣字第1870號                                │
│108 年度查扣字第1869號                                │
│108 年度查扣字第2003號                                │
│109 年度查扣字第198 號                                │
│109 年度訴字第364 號（原審院卷）                      │
└───────────────────────────┘
附表一：彭貴祿販毒部分（已確定）
附表二：被告馬樹林被訴販毒部分（彭貴祿販毒部分已確定）
      （起訴書犯罪事實欄一㈢、㈣）
┌─┬────┬───────┬─────────────┬─────────┬───────┐
│編│販賣對象│交易方式、毒品│     通聯時間、內容       │    證據出處      │   主文欄     │
│號├────┤種類及價金    │        （民國）          │                  │ 罪刑及沒收   │
│  │販賣時間│（民國）      │                          │                  │              │
│  │（民國）│（新臺幣）    │                          │                  │              │
│  ├────┤              │                          │                  │              │
│  │販賣地點│              │                          │                  │              │
├─┼────┼───────┼─────────────┼─────────┼───────┤
│1 │蘇玉寶  │蘇玉寶於108年 │108年9月20日 16：51：41   │1.證人蘇玉寶之供述│馬樹林販賣第一│
│（├────┤9月20日16時51 │A：馬樹林                 │  （警一卷第266 頁│級毒品，處有期│
│起│108年9月│分41秒，以持用│B：蘇玉寶                 │  、他一卷第168 至│徒刑拾伍年肆月│
│訴│20日下午│號行0000000000│                          │   169 頁）       │，扣案附表五編│
│書│4時59分 │動電話與馬樹林│A：喂？                   │2.被告彭貴祿之供述│號1 所示之物沒│
│犯│稍後某時│用0000000000號│B：喂！你朋友有在家嗎？   │  （偵卷第202頁、 │收；未扣案犯罪│
│罪│許      │行動電話，聯絡│A：我去打看看，你等一下再 │  原審院卷第85、32│所得新臺幣壹仟│
│事├────┤毒品事宜後，由│   打給我。               │  5頁、原審院二卷 │元沒收，於全部│
│實│被告彭貴│蘇玉寶載馬樹林│B：我等一下再打給你嗎？   │  第20、74頁）    │或一部不能沒收│
│欄│祿住處高│至左列彭貴祿住│A：對，我看看他在不在。   │3.被告馬樹林之供述│或不宜執行沒收│
│一│雄市三民│處，蘇玉寶先交│B：好。                   │  （警一卷第101 至│時，追徵其價額│
│㈢│區永年街│付1000元價金予│A：他有在的話，我再打給你 │  102 頁、偵卷第11│。（原審主文，│
│附│77巷38之│馬樹林，馬樹林│   。                     │  頁）            │本院維持）    │
│表│1 號    │再以1500元之對│                          │4.臺灣高雄地方法院│              │
│二│        │價向彭貴祿購買│108年9月20日  16：59：51  │  108 年聲搜字0012│              │
│編│        │毒品，彭貴祿於│B：喂？怎麼樣？           │  66號搜索票、高雄│              │
│號│        │左列時、地交付│A：有啦！他有在。         │  市政府警察局刑事│              │
│1 │        │第一級毒品海洛│B：你人在哪裡？           │  警察大隊搜索、扣│              │
│）│        │因1包予馬樹林 │A：我在北門               │  押筆錄、扣押物品│              │
│  │        │，並收訖價金15│B：我在友哥（音譯)這裡呢! │  目錄表、扣押物品│              │
│  │        │00元，馬樹林再│   你現在馬上走出來走到那 │  收據（彭貴祿）（│              │
│  │        │將購得之部分海│   個。                   │  警一卷第47-55 頁│              │
│  │        │洛因交付予蘇玉│A：算命的那邊嗎？         │  ）              │              │
│  │        │寶。          │B：對啦對啦！我現在馬上要 │5.法務部調查局濫用│              │
│  │        │              │   走過去了。             │  藥物實驗室108 年│              │
│  │        │              │A：好啦！                 │  11月22日調科壹字│              │
│  │        │              │B：你現在馬上走過來，我馬 │  第00000000000 號│              │
│  │        │              │   上就騎過去了。         │  鑑定書（偵卷第12│              │
│  │        │              │A：好啦好啦！             │  3頁）           │              │
│  │        │              ├─────────────┤6.自願搜索同意書、│              │
│  │        │              │108年9月20日 15：13：55   │  高雄市政府警察局│              │
│  │        │              │A：馬樹林                 │  刑事警察大隊搜索│              │
│  │        │              │C：彭貴祿                 │  、扣押筆錄、扣押│              │
│  │        │              │                          │  物品目錄表、扣押│              │
│  │        │              │A：要去哪裡找你啦？       │  物品收據（馬樹林│              │
│  │        │              │C：喂？                   │  ）（警一卷第129-│              │
│  │        │              │A：要去哪裡找你啦？       │  135頁）         │              │
│  │        │              │C：我在家。               │7.被告馬樹林與證人│              │
│  │        │              │A：家裡嗎？               │  蘇玉寶通訊監察譯│              │
│  │        │              │C：對，家裡。             │  文表（警一卷第10│              │
│  │        │              │A：喔！                   │  7頁）           │              │
│  │        │              │                          │8.被告馬樹林與被告│              │
│  │        │              │                          │  彭貴祿通訊監察譯│              │
│  │        │              │                          │  文表（警一卷第95│              │
│  │        │              │                          │  頁）            │              │
│  │        │              │                          │9.臺灣高雄地方法院│              │
│  │        │              │                          │  檢察署鑑定許可書│              │
│  │        │              │                          │  （蘇玉寶）（警一│              │
│  │        │              │                          │  卷第275頁）     │              │
│  │        │              │                          │10.正修科技大學超 │              │
│  │        │              │                          │  微量研究科技中心│              │
│  │        │              │                          │  108年12月3日尿液│              │
│  │        │              │                          │  檢驗報告（警一卷│              │
│  │        │              │                          │  第277頁、原審院 │              │
│  │        │              │                          │  卷第155頁）     │              │
│  │        │              │                          │11. 臺灣高雄地方法│              │
│  │        │              │                          │  院108 年聲監字第│              │
│  │        │              │                          │  000000號通訊監察│              │
│  │        │              │                          │  書暨電話附表（馬│              │
│  │        │              │                          │  樹林）（原審院卷│              │
│  │        │              │                          │  第289-291頁）   │              │
│  │        │              │                          │12.臺灣高雄地方法 │              │
│  │        │              │                          │  院108 年聲監字第│              │
│  │        │              │                          │  000000號通訊監察│              │
│  │        │              │                          │  書暨電話附表（彭│              │
│  │        │              │                          │  貴祿）（他二卷第│              │
│  │        │              │                          │  203-205頁）     │              │
├─┼────┼───────┼─────────────┼─────────┼───────┤
│2 │蘇玉寶  │蘇玉寶於108年 │108年9月24日 16：35：37   │1.證人蘇玉寶之供述│馬樹林販賣第一│
│（├────┤9月24日16時35 │A：馬樹林                 │  （警一卷第266 頁│級毒品，處有期│
│起│108年9月│分37秒，以持用│B：蘇玉寶                 │  、他一卷第168 至│徒刑拾伍年肆月│
│訴│24日下午│號行0000000000│                          │  169頁）         │，扣案附表五編│
│書│5時54分 │動電話與馬樹林│A：喂！                   │2.被告彭貴祿之供述│號1 所示之物沒│
│犯│稍後某時│用0000000000號│B：喂！                   │（偵卷第202頁、原 │收；未扣案犯罪│
│罪│許      │行動電話，聯絡│A：什麼事？               │  審院卷第85、325 │所得新臺幣壹仟│
│事├────┤毒品事宜後，由│B：（訊號模糊），我回到鳳 │  頁、原審院二卷第│元沒收，於全部│
│實│被告彭貴│蘇玉寶先交付10│   山大概五點半了。       │  20、74頁）      │或一部不能沒收│
│欄│祿住處高│00元價金予馬樹│A：什麼？你說什麼？       │3.被告馬樹林之供述│或不宜執行沒收│
│一│雄市三民│林，馬樹林再以│B：（訊號模糊）           │  （警一卷第102頁 │時，追徵其價額│
│㈢│區永年街│1500元之對價向│A：聽不懂啦！             │   、偵卷第11頁） │。（原審主文，│
│附│77巷38之│彭貴祿購買毒品│B：我回到我們鳳山那邊大概 │4.臺灣高雄地方法院│本院維持）    │
│表│1 號    │，彭貴祿於左列│   五點半了。             │  108 年聲搜字0012│              │
│二│        │時、地交付第一│A：嗯！好。               │  66號搜索票、高雄│              │
│編│        │級毒品海洛因1 │B：先問看看怎樣。         │  市政府警察局刑事│              │
│號│        │包予馬樹林，並│A：我問看看有沒有在家。   │  警察大隊搜索、扣│              │
│2 │        │收訖價金1500元│B：好。                   │  押筆錄、扣押物品│              │
│）│        │，馬樹林再將購│                          │  目錄表、扣押物品│              │
│  │        │得之部分海洛因│108年9月24日 17：11：48   │  收據（彭貴祿）（│              │
│  │        │交付予蘇玉寶。│A：喂！                   │  警一卷第47-55 頁│              │
│  │        │              │B：喂!什麼？              │  ）              │              │
│  │        │              │A：我要從我朋友這邊過去了 │5.法務部調查局濫用│              │
│  │        │              │   ，我現在在他這裡。     │  藥物實驗室108 年│              │
│  │        │              │B：我騎過去大概還要20分鐘 │  11月22日調科壹字│              │
│  │        │              │   呢！我剛下班，還騎沒一 │  第00000000000 號│              │
│  │        │              │   半路程呢！             │  鑑定書（偵卷第12│              │
│  │        │              │A：沒關係沒關係，我在這邊 │  3頁）           │              │
│  │        │              │   等你。                 │6.自願搜索同意書、│              │
│  │        │              │B：好啦好啦！我騎過去     │  高雄市政府警察局│              │
│  │        │              │                          │  刑事警察大隊搜索│              │
│  │        │              │108年9月24日 17：54：50   │  、扣押筆錄、扣押│              │
│  │        │              │B：喂！我到了。           │  物品目錄表、扣押│              │
│  │        │              │A：到了嗎？               │  物品收據（馬樹林│              │
│  │        │              │B：對。                   │  ）（警一卷第129-│              │
│  │        │              │A：好。                   │  135頁）         │              │
│  │        │              ├─────────────┤7.被告馬樹林與證人│              │
│  │        │              │108年9月24日 16：41：47   │  蘇玉寶通訊監察譯│              │
│  │        │              │A：馬樹林                 │  文表（警一卷第10│              │
│  │        │              │C：彭貴祿                 │  7至108頁）      │              │
│  │        │              │                          │8.臺灣高雄地方法院│              │
│  │        │              │A：喂喂喂？               │  檢察署鑑定許可書│              │
│  │        │              │C：喂！                   │  （蘇玉寶）（警一│              │
│  │        │              │A：五點半我會過去。       │  卷第275頁）     │              │
│  │        │              │C：好。                   │9.正修科技大學超微│              │
│  │        │              │A：五點半喔！             │  量研究科技中心10│              │
│  │        │              │C：好。                   │  8年12月3 日尿液 │              │
│  │        │              │                          │  檢驗報告（警一卷│              │
│  │        │              │                          │ 第277頁、原審院卷│              │
│  │        │              │                          │  第155頁）       │              │
│  │        │              │                          │10.被告馬樹林與被 │              │
│  │        │              │                          │   告彭貴祿通訊監 │              │
│  │        │              │                          │   察譯文表（原審 │              │
│  │        │              │                          │   院卷第186頁）  │              │
│  │        │              │                          │11.臺灣高雄地方法 │              │
│  │        │              │                          │  院108 年聲監字第│              │
│  │        │              │                          │  000000號通訊監察│              │
│  │        │              │                          │  書暨電話附表（馬│              │
│  │        │              │                          │  樹林）（原審院卷│              │
│  │        │              │                          │  第289-291頁）   │              │
│  │        │              │                          │12.臺灣高雄地方法 │              │
│  │        │              │                          │  院108 年聲監字第│              │
│  │        │              │                          │  000000號通訊監察│              │
│  │        │              │                          │  書暨電話附表（彭│              │
│  │        │              │                          │  貴祿）（他二卷第│              │
│  │        │              │                          │  203-205頁）     │              │
├─┼────┼───────┼─────────────┼─────────┼───────┤
│3 │蘇玉寶  │蘇玉寶於108年 │108年9月29日 19：42：33   │1.證人蘇玉寶之供述│馬樹林販賣第一│
│（├────┤9月29日19時42 │A：馬樹林                 │  （警卷第266 至26│級毒品，處有期│
│起│108年9月│分33秒，以持用│B：蘇玉寶                 │  7 頁、他一卷第16│徒刑拾伍年肆月│
│訴│29日晚上│號行0000000000│                          │  8至169 頁）     │，扣案附表五編│
│書│8時31分 │動電話與馬樹林│B：喂                     │2.被告彭貴祿之供述│號1 所示之物沒│
│犯│稍後某時│用0000000000號│A：喂                     │  （偵卷第202頁、 │收；未扣案犯罪│
│罪│許      │行動電話，聯絡│B：你朋友有在嗎？         │  原審院卷第85、32│所得新臺幣壹仟│
│事├────┤毒品事宜後，馬│A：不知道他有沒有倒啦，等 │  5頁、原審院二卷 │元沒收，於全部│
│實│被告彭貴│樹林再以1500元│   一下再打給你啦！       │  第20、74頁）    │或一部不能沒收│
│欄│祿住處高│之對價向彭貴祿│B：好啦好啦。             │3.被告馬樹林之供述│或不宜執行沒收│
│一│雄市三民│購買毒品，彭貴│                          │  （警一卷第102頁 │時，追徵其價額│
│㈢│區永年街│祿於左列時、地│108年9月29日 20：02：54   │   、偵卷第11頁） │。（原審主文，│
│附│77巷38之│交付第一級毒品│B：喂怎樣？               │4.臺灣高雄地方法院│本院維持）    │
│表│1 號    │海洛因1 包予馬│A：喂!你20分鐘後再過來我朋│  108 年聲搜字0012│              │
│二│        │樹林，並收訖價│   友這邊。               │  66號搜索票、高雄│              │
│編│        │金1500元，馬樹│B：20分鐘嗎?              │  市政府警察局刑事│              │
│號│        │林再將購得之部│A：嘿啊！                 │  警察大隊搜索、扣│              │
│3 │        │分海洛因交付予│B：那我現在慢慢騎過去啊！ │  押筆錄、扣押物品│              │
│）│        │蘇玉寶，並收取│A：沒有沒有，你來我朋友這 │  目錄表、扣押物品│              │
│  │        │價金1000元。  │   邊，你順便帶一頂安全帽 │  收據（彭貴祿）（│              │
│  │        │              │   。                     │  警一卷第47-55 頁│              │
│  │        │              │B：我現在慢慢騎過去。     │  ）              │              │
│  │        │              │A：不用啦，你大概20分鐘再 │5.法務部調查局濫用│              │
│  │        │              │   出發啦！               │  藥物實驗室108 年│              │
│  │        │              │B：喔!20分再出發逆。      │  11月22日調科壹字│              │
│  │        │              │A：嘿啦嘿啦！             │  第00000000000 號│              │
│  │        │              │B：好。                   │  鑑定書（偵卷第12│              │
│  │        │              │                          │  3頁）           │              │
│  │        │              │108年9月29日 20：31：57   │6.自願搜索同意書、│              │
│  │        │              │B：喂，我到了呢。         │  高雄市政府警察局│              │
│  │        │              │A：好啦好啦，我下去，等我 │  刑事警察大隊搜索│              │
│  │        │              │   一下等我一下。         │  、扣押筆錄、扣押│              │
│  │        │              │                          │  物品目錄表、扣押│              │
│  │        │              ├─────────────┤  物品收據（馬樹林│              │
│  │        │              │108年9月29日 19：16：37   │  ）（警一卷第129-│              │
│  │        │              │A：馬樹林                 │  135頁）         │              │
│  │        │              │C：彭貴祿                 │7.被告馬樹林與證人│              │
│  │        │              │                          │  蘇玉寶通訊監察譯│              │
│  │        │              │C：喂                     │  文表（警一卷第10│              │
│  │        │              │A：有沒有阿？             │  8頁）           │              │
│  │        │              │C：蛤？                   │8.臺灣高雄地方法院│              │
│  │        │              │A：有沒有？               │  檢察署鑑定許可書│              │
│  │        │              │C：正義路啦               │  （蘇玉寶）（警一│              │
│  │        │              │A：嘿？                   │  卷第275頁）     │              │
│  │        │              │C ：我爬上去四樓就爬不上去│9.正修科技大學超微│              │
│  │        │              │  。                      │  量研究科技中心10│              │
│  │        │              │A：……（聽不清楚）       │  8年12月3 日尿液 │              │
│  │        │              │C：蛤？                   │  檢驗報告（警一卷│              │
│  │        │              │A：正義路那個四樓的喔？   │  第277頁）       │              │
│  │        │              │C：那個四樓就爬不上去了。 │10.被告馬樹林與被 │              │
│  │        │              │A：那裡的四樓啊？         │   告彭貴祿通訊監 │              │
│  │        │              │C：四樓之一啊！           │   察譯文表（原審 │              │
│  │        │              │A：錢差多少啊？           │   院卷第202頁）  │              │
│  │        │              │C：沒有啦，他們那邊啦。   │11.臺灣高雄地方法 │              │
│  │        │              │A：他們那邊怎樣？         │  院108 年聲監字第│              │
│  │        │              │C ：他們那邊四樓以上就不讓│  000000號通訊監察│              │
│  │        │              │人上去了。                │  書暨電話附表（馬│              │
│  │        │              │A：嘿！啊你不是要去正義路 │  樹林）（原審院卷│              │
│  │        │              │   ？喂？                 │  第289-291頁）   │              │
│  │        │              │C：正義路都要叫人家走八樓 │12.臺灣高雄地方法 │              │
│  │        │              │   啦！                   │  院108 年聲監字第│              │
│  │        │              │A：嗯！對阿，啊你那邊要繳 │  000000號通訊監察│              │
│  │        │              │   房租是還差多少？       │  書暨電話附表（彭│              │
│  │        │              │C：差幾千塊而已啦，還欠差 │  貴祿）（他二卷第│              │
│  │        │              │   不多六七千。           │  203-205頁）     │              │
│  │        │              │A：你沒有辦法去跟他拿8樓嗎│                  │              │
│  │        │              │   ？去跟他拿8樓沒辦法嗎？│                  │              │
│  │        │              │C：我，我就，就拿8樓就…  │                  │              │
│  │        │              │   （不清楚）             │                  │              │
│  │        │              │A：對啦，我是說你現在有沒 │                  │              │
│  │        │              │   有去跟他拿8樓啦？      │                  │              │
│  │        │              │C：他那邊就沒有了啊！     │                  │              │
│  │        │              │A：喔！那要怎麼辦？打死了 │                  │              │
│  │        │              │   啊！                   │                  │              │
│  │        │              │C：總共就這樣啦!就自己吃啦│                  │              │
│  │        │              │   ！                     │                  │              │
│  │        │              │A：哼！                   │                  │              │
│  │        │              │C：甘苦啦！               │                  │              │
│  │        │              │A：沒有辦法給一張嗎？有沒 │                  │              │
│  │        │              │   有辦法？               │                  │              │
│  │        │              │C：嗯…我…               │                  │              │
│  │        │              │A：蛤？                   │                  │              │
│  │        │              │C：沒辦法呢               │                  │              │
│  │        │              │A：喔好啦，不然等你有辦法 │                  │              │
│  │        │              │   再打啦，我跟我朋友說啦 │                  │              │
│  │        │              │   。                     │                  │              │
│  │        │              │C：…（聽不清楚）         │                  │              │
│  │        │              │A：嗯？                   │                  │              │
│  │        │              │C：好啦，不然過來啦!再打算│                  │              │
│  │        │              │   啦!不然要怎麼辦？      │                  │              │
│  │        │              │A：喔好啦好啦，我過去。   │                  │              │
├─┼────┼───────┼─────────────┼─────────┼───────┤
│4 │蘇玉寶  │蘇玉寶於108 年│108年10月4日 19：01：31   │1.證人蘇玉寶之供述│馬樹林販賣第一│
│（├────┤10月4 日19時01│A：馬樹林                 │  （警一卷第267 頁│級毒品，處有期│
│起│108年10 │分31秒，以持用│B：蘇玉寶                 │  、他一卷第168 至│徒刑拾伍年肆月│
│訴│月4日晚 │號行0000000000│                          │   169頁）        │，扣案附表五編│
│書│上7時2分│動電話與馬樹林│B：喂，你朋友有在嗎？     │2.被告彭貴祿之供述│號1 所示之物沒│
│犯│稍後某時│用0000000000號│A：我打給他看看。         │  （偵卷第202頁、 │收；未扣案犯罪│
│罪│許      │行動電話，聯絡│B：好啊好啊。             │  原審院卷第85、32│所得新臺幣壹仟│
│事├────┤毒品事宜後，由│                          │  5頁、原審院二卷 │元沒收，於全部│
│實│被告彭貴│蘇玉寶載馬樹林│108年10月4日 19：02：18   │  第20、74頁）    │或一部不能沒收│
│欄│祿住處高│至左列彭貴祿住│B：喂，怎樣？             │3.被告馬樹林之供述│或不宜執行沒收│
│一│雄市三民│處，蘇玉寶先交│A：算命的這邊。           │  （警一卷第102 至│時，追徵其價額│
│㈢│區永年街│付1000元價金予│B：現在嗎？               │  103 頁、偵卷第11│。（原審主文，│
│附│77巷38之│馬樹林，馬樹林│A：嗯。                   │  頁）            │本院維持）    │
│表│1 號    │再以1500元之對│                          │4.臺灣高雄地方法院│              │
│二│        │價向彭貴祿購買│                          │  108 年聲搜字0012│              │
│編│        │毒品，彭貴祿於│                          │  66號搜索票、高雄│              │
│號│        │左列時、地交付│                          │  市政府警察局刑事│              │
│4 │        │第一級毒品海洛│                          │  警察大隊搜索、扣│              │
│）│        │因1 包予馬樹林│                          │  押筆錄、扣押物品│              │
│  │        │，並收訖價金15│                          │  目錄表、扣押物品│              │
│  │        │00元，馬樹林再│                          │  收據（彭貴祿）（│              │
│  │        │將購得之部分海│                          │  警一卷第47-55 頁│              │
│  │        │洛因交付予蘇玉│                          │  ）              │              │
│  │        │寶。          │                          │5.法務部調查局濫用│              │
│  │        │              │                          │  藥物實驗室108 年│              │
│  │        │              │                          │  11月22日調科壹字│              │
│  │        │              │                          │  第00000000000 號│              │
│  │        │              │                          │  鑑定書（偵卷第12│              │
│  │        │              │                          │  3頁）           │              │
│  │        │              │                          │6.自願搜索同意書、│              │
│  │        │              │                          │  高雄市政府警察局│              │
│  │        │              │                          │  刑事警察大隊搜索│              │
│  │        │              │                          │  、扣押筆錄、扣押│              │
│  │        │              │                          │  物品目錄表、扣押│              │
│  │        │              │                          │  物品收據（馬樹林│              │
│  │        │              │                          │  ）（警一卷第129-│              │
│  │        │              │                          │  135頁）         │              │
│  │        │              │                          │7.被告馬樹林與證人│              │
│  │        │              │                          │  蘇玉寶通訊監察譯│              │
│  │        │              │                          │  文表（警一卷第10│              │
│  │        │              │                          │  8至109頁）      │              │
│  │        │              │                          │8.臺灣高雄地方法院│              │
│  │        │              │                          │  檢察署鑑定許可書│              │
│  │        │              │                          │  （蘇玉寶）（警一│              │
│  │        │              │                          │  卷第275頁）     │              │
│  │        │              │                          │9.正修科技大學超微│              │
│  │        │              │                          │  量研究科技中心10│              │
│  │        │              │                          │  8年12月3 日尿液 │              │
│  │        │              │                          │  檢驗報告（警一卷│              │
│  │        │              │                          │  第277頁）       │              │
│  │        │              │                          │10.臺灣高雄地方法 │              │
│  │        │              │                          │  院108 年聲監字第│              │
│  │        │              │                          │  000000號通訊監察│              │
│  │        │              │                          │  書暨電話附表（馬│              │
│  │        │              │                          │  樹林）（原審院卷│              │
│  │        │              │                          │  第289-291頁）   │              │
├─┼────┼───────┼─────────────┼─────────┼───────┤
│5 │蘇玉寶  │蘇玉寶於108年 │108年10月10日 09：51：04  │1.證人蘇玉寶之供述│馬樹林販賣第一│
│（├────┤10月10日9時51 │A：馬樹林                 │  （警一卷第267 頁│級毒品，處有期│
│起│108年10 │分4秒，以持用 │B：蘇玉寶                 │  、他一卷第168 至│徒刑拾伍年肆月│
│訴│月10日上│號行0000000000│                          │  169頁）         │，扣案附表五編│
│書│午10時13│動電話與馬樹林│A：喂                     │2.被告彭貴祿之供述│號1 所示之物沒│
│犯│分稍後某│用0000000000號│B：你朋友現在在嗎         │  （偵卷第202頁、 │收；未扣案犯罪│
│罪│時許    │行動電話，聯絡│A：我打給他看看           │  原審院卷第85、32│所得新臺幣壹仟│
│事├────┤毒品事宜後，由│B：好啊好啊               │  5頁、原審院二卷 │元沒收，於全部│
│實│被告彭貴│蘇玉寶載馬樹林│                          │  第20、74頁）    │或一部不能沒收│
│欄│祿住處高│至左列彭貴祿住│108年10月10日 10：13：19  │3.被告馬樹林之供述│或不宜執行沒收│
│一│雄市三民│處，蘇玉寶先交│A：有啦，有在家           │  （警一卷第103頁 │時，追徵其價額│
│㈢│區永年街│付1000元價金予│B：蛤                     │   、偵卷第11頁） │。（原審主文，│
│附│77巷38之│馬樹林，馬樹林│A：有啦，有在             │4.臺灣高雄地方法院│本院維持）    │
│表│1 號    │再以1500元之對│B：現在過去載你嗎         │  108 年聲搜字0012│              │
│二│        │價向彭貴祿購買│A：對阿，你要拿安全帽喔， │  66號搜索票、高雄│              │
│編│        │毒品，彭貴祿於│   不然我沒安全帽         │  市政府警察局刑事│              │
│號│        │左列時、地交付│B：你在家嗎               │  警察大隊搜索、扣│              │
│5 │        │第一級毒品海洛│A：嘿阿、嘿阿             │  押筆錄、扣押物品│              │
│）│        │因1包予馬樹林 │B：我馬上過去             │  目錄表、扣押物品│              │
│  │        │，並收訖價金15│                          │  收據（彭貴祿）（│              │
│  │        │00元，馬樹林再│                          │  警一卷第47-55 頁│              │
│  │        │將購得之部分海├─────────────┤  ）              │              │
│  │        │洛因交付予蘇玉│108年10月10日 10：12：17  │5.法務部調查局濫用│              │
│  │        │寶。          │A：馬樹林                 │  藥物實驗室108 年│              │
│  │        │              │C：彭貴祿                 │  11月22日調科壹字│              │
│  │        │              │                          │  第00000000000 號│              │
│  │        │              │A：喂                     │  鑑定書（偵卷第12│              │
│  │        │              │C：蛤                     │  3頁）           │              │
│  │        │              │A：在家嗎                 │6.自願搜索同意書、│              │
│  │        │              │C：蛤                     │  高雄市政府警察局│              │
│  │        │              │A：要過去了               │  刑事警察大隊搜索│              │
│  │        │              │                          │  、扣押筆錄、扣押│              │
│  │        │              │                          │  物品目錄表、扣押│              │
│  │        │              │                          │  物品收據（馬樹林│              │
│  │        │              │                          │  ）（警一卷第129-│              │
│  │        │              │                          │  135頁）         │              │
│  │        │              │                          │7.被告馬樹林與證人│              │
│  │        │              │                          │  蘇玉寶通訊監察譯│              │
│  │        │              │                          │  文表（警一卷第10│              │
│  │        │              │                          │  9頁）           │              │
│  │        │              │                          │8.被告馬樹林與被告│              │
│  │        │              │                          │  彭貴祿通訊監察譯│              │
│  │        │              │                          │  文表（警一卷第98│              │
│  │        │              │                          │  頁）            │              │
│  │        │              │                          │8.臺灣高雄地方法院│              │
│  │        │              │                          │  檢察署鑑定許可書│              │
│  │        │              │                          │  （蘇玉寶）（警一│              │
│  │        │              │                          │  卷第275頁）     │              │
│  │        │              │                          │9.正修科技大學超微│              │
│  │        │              │                          │  量研究科技中心10│              │
│  │        │              │                          │  8年12月3 日尿液 │              │
│  │        │              │                          │  檢驗報告（警一卷│              │
│  │        │              │                          │  第277頁）       │              │
│  │        │              │                          │10.臺灣高雄地方法 │              │
│  │        │              │                          │  院108 年聲監字第│              │
│  │        │              │                          │  000000號通訊監察│              │
│  │        │              │                          │  書暨電話附表（馬│              │
│  │        │              │                          │  樹林）（原審院卷│              │
│  │        │              │                          │  第289-291頁）   │              │
│  │        │              │                          │11.臺灣高雄地方法 │              │
│  │        │              │                          │  院108 年聲監字第│              │
│  │        │              │                          │  000000號通訊監察│              │
│  │        │              │                          │  書暨電話附表（彭│              │
│  │        │              │                          │  貴祿）（他二卷第│              │
│  │        │              │                          │  203-205頁）     │              │
├─┼────┼───────┼─────────────┼─────────┼───────┤
│6 │王家慶  │王家慶於108年 │108年9月21日 11：37：51   │1.被告彭貴祿之供述│原判決此部分撤│
│（├────┤9月21日11時37 │A：馬樹林                 │  （偵卷第202頁、 │銷，本院此部分│
│起│108年9月│分51秒，以持用│B：王家慶                 │  原審院卷第85、32│主文如下：    │
│訴│21日上午│號行0000000000│                          │  5頁、原審院二卷 │馬樹林販賣第一│
│書│11時37分│動電話與馬樹林│A：喂！                   │  第20、76頁）    │級毒品，處有期│
│犯│許      │用0000000000號│B：喂！靠海的朋友說拿一個 │2.被告馬樹林之供述│徒刑拾伍年壹月│
│罪├────┤行動電話，聯絡│   便當有沒有辦法。       │（原審院卷第327頁 │，扣案附表五編│
│事│被告彭貴│毒品事宜後，由│A：拿一個便當？           │）                │號1所示之物沒 │
│實│祿住處高│王家慶先交付10│B：對！                   │3.臺灣高雄地方法院│收；未扣案犯罪│
│欄│雄市三民│00元價金予馬樹│A：他有留一個在我這裡啦！ │  108年聲搜字00126│所得新臺幣壹仟│
│一│區永年街│林，馬樹林再以│   你看可以就拿，不可以就 │  6號搜索票、高雄 │元沒收，於全部│
│㈣│77巷38之│2000元之對價向│   不要拿。               │  市政府警察局刑事│或一部不能沒收│
│）│1 號    │彭貴祿購買毒品│B：留一個而已。           │  警察大隊搜索、扣│或不宜執行沒收│
│  │        │，彭貴祿於同日│A：對啊!你看可以就拿，不可│  押筆錄、扣押物品│時，追徵其價額│
│  │        │13時45分許在其│   以就不要拿。           │  目錄表、扣押物品│。            │
│  │        │永年街住處交付│B：乎ㄟ嗎？（指毒品散裝屑 │  收據（彭貴祿）（│              │
│  │        │第一級毒品海洛│   屑）                   │  警一卷第47-55 頁│              │
│  │        │因1包予馬樹林 │A：什麼？                 │  ）              │              │
│  │        │，並收訖價金20│B：乎ㄟ嗎？               │3.法務部調查局濫用│              │
│  │        │00元，馬樹林再│A：什麼乎ㄟ?              │  藥物實驗室108 年│              │
│  │        │將購得之海洛因│B：算是有加肉鬆的（指毒品 │  11月22日調科壹字│              │
│  │        │隨意分配部分數│   散裝屑屑）？還是整塊肉 │  第00000000000 號│              │
│  │        │量予王家慶。  │   的（指毒品整塊結晶體） │  鑑定書（偵卷第12│              │
│  │        │              │   ？                     │  3頁）           │              │
│  │        │              │A：整塊肉的。             │4.自願搜索同意書、│              │
│  │        │              │B：喔!好啦你在家嗎？      │  高雄市政府警察局│              │
│  │        │              │A：對。                   │  刑事警察大隊搜索│              │
│  │        │              │B：好啦好啦！我看等一下再 │  、扣押筆錄、扣押│              │
│  │        │              │   打給你                 │  物品目錄表、扣押│              │
│  │        │              │                          │  物品收據（馬樹林│              │
│  │        │              │108年9月21日11：51：27    │  ）（警一卷第129-│              │
│  │        │              │A：喂？                   │  135頁）         │              │
│  │        │              │B：我在門口喔！           │5.被告馬樹林與證人│              │
│  │        │              │                          │  王家慶通訊監察譯│              │
│  │        │              │108年9月21日13時45分通訊監│  文表（警一卷第11│              │
│  │        │              │察譯文：                  │  1頁）           │              │
│  │        │              │A：馬樹林（0000000000）   │6.被告馬樹林與被告│              │
│  │        │              │B：彭貴祿（0000000000）   │  彭貴祿通訊監察譯│              │
│  │        │              │                          │  文表（警一卷第95│              │
│  │        │              │A：我打LINE給你，你也不接 │  -96頁）         │              │
│  │        │              │   ，你下來拿錢啊！       │7.王家慶指認犯罪嫌│              │
│  │        │              │B：我我我來不及接！       │  疑人紀錄表（他一│              │
│  │        │              │A：蛤                     │  卷第139-140頁） │              │
│  │        │              │B：我來不及接啦！我剛要打 │8.臺灣高雄地方法院│              │
│  │        │              │   給你而已。             │  檢察署鑑定許可書│              │
│  │        │              │A：快點啊，快點下來。     │  （他一卷第143 頁│              │
│  │        │              │B：嘉鴻和我整理東西啊！   │  ）              │              │
│  │        │              │A：不見東西？             │9.正修科技大學超微│              │
│  │        │              │B：整理東西啦。           │  量研究科技中心10│              │
│  │        │              │A：你也先分，你也幫幫忙， │  8 年11月26日尿液│              │
│  │        │              │   現在什麼情形。齁!（警一│  檢驗報告（他一卷│              │
│  │        │              │   卷第95頁）             │  第181 頁）      │              │
│  │        │              │                          │10.法務部調查局濫 │              │
│  │        │              │                          │  用藥物實驗室109 │              │
│  │        │              │                          │  年2 月10日調科壹│              │
│  │        │              │                          │  字第10803416910 │              │
│  │        │              │                          │  號鑑定書（他一卷│              │
│  │        │              │                          │  第185 頁）      │              │
│  │        │              │                          │11.臺灣高雄地方法 │              │
│  │        │              │                          │  院108 年聲監字第│              │
│  │        │              │                          │  000000號通訊監察│              │
│  │        │              │                          │  書暨電話附表（馬│              │
│  │        │              │                          │  樹林）（原審院卷│              │
│  │        │              │                          │  第289-291頁）   │              │
│  │        │              │                          │12.臺灣高雄地方法 │              │
│  │        │              │                          │  院108 年聲監字第│              │
│  │        │              │                          │  000000號通訊監察│              │
│  │        │              │                          │  書暨電話附表（彭│              │
│  │        │              │                          │  貴祿）（他二卷第│              │
│  │        │              │                          │  203-205頁）     │              │
└─┴────┴───────┴─────────────┴─────────┴───────┘
附表三、四：已確定）
附表五：扣押物品
┌─────────────────────────────────────┐
│執行時間：108年11月5日9時25分至9時50分                                    │
│執行處所：高雄市○○區○○路00000號                                       │
│受執行人：馬樹林                                                          │
├──┬──────────┬───────────────┬───────┤
│編號│扣押物品            │檢驗結果                      │沒收          │
├──┼──────────┼───────────────┼───────┤
│1   │HTC牌手機1支        │含門號0000000000號SIM卡1枚，  │依毒品危害防制│
│    │                    │IMEI1：000000000000000、IMEI2 │條例第19條第1 │
│    │                    │：000000000000000             │項沒收        │
└──┴──────────┴───────────────┴───────┘
附表七：無罪部分
┌─┬────┬───────────────┬──────────────┐
│編│販賣對象│交易方式、毒品種類及價金      │          證據出處          │
│號├────┤（民國）                      │                            │
│  │販賣時間│（新臺幣）                    │                            │
│  │（民國）│                              │                            │
│  ├────┤                              │                            │
│  │販賣地點│                              │                            │
├─┼────┼───────────────┼──────────────┤
│1 │詹俊義  │詹俊義於108 年11月4 日4 時許前│1.證人詹俊義之供述（警一卷第│
│（├────┤某時，以公共電話與彭貴祿聯絡毒│  204 頁、他一卷第44至45頁）│
│起│108年11 │品事宜後，彭貴祿於左列時、地交│2.臺灣高雄地方法院108 年聲搜│
│訴│月4日凌 │付第一級毒品海洛因1 包予詹俊義│  字0000 00 號搜索票、高雄市│
│書│晨4時許 │，並收訖價金1000元。          │  政府警察局刑事警察大隊搜索│
│附│        │                              │  、扣押筆錄、扣押物品目錄表│
│表├────┤                              │  、扣押物品收據（警一卷第47│
│一│高雄市左│                              │  -55 頁）                  │
│編│營區之高│                              │3.法務部調查局濫用藥物實驗室│
│號│雄榮民總│                              │  108 年11月22日調科壹字第10│
│2 │醫院前統│                              │  000000000 號鑑定書（偵卷第│
│）│一超商  │                              │  12 3頁）                  │
│  │        │                              │4.詹俊義指認犯罪嫌疑人紀錄表│
│  │        │                              │  （警一卷第211-213 頁）    │
│  │        │                              │5.車牌辨識系統紀錄表（警一卷│
│  │        │                              │  第215 頁）                │
│  │        │                              │6.臺灣高雄地方法院檢察署鑑定│
│  │        │                              │  許可書（警一卷第219 頁）  │
│  │        │                              │7.正修科技大學超微量研究科技│
│  │        │                              │  中心10 8年11月26日尿液檢驗│
│  │        │                              │  報告（警一卷第221 頁、院卷│
│  │        │                              │  第145 頁）                │
│  │        │                              │8.尿液採證代碼對照表（院卷第│
│  │        │                              │  142 頁）                  │
├─┼────┼───────────────┼──────────────┤
│2 │馬樹林  │彭貴祿於108 年9 月20日15時13分│1.證人即被告馬樹林之供述（警│
│（├────┤55秒，以持用號行0000000000動電│  一卷第86頁、偵卷第11頁）  │
│起│108年9月│話與馬樹林用0000000000號行動電│2.被告彭貴祿之供述（偵卷第20│
│訴│20日下午│話，聯絡毒品事宜後，彭貴祿於左│  2頁、原審院卷第85、325頁）│
│書│3時13分 │列時、地交付第一級毒品海洛因1 │3.臺灣高雄地方法院108 年聲搜│
│附│許      │包予馬樹林，並收訖價金1500元。│  字001266號搜索票、高雄市政│
│表├────┤                              │  府警察局刑事警察大隊搜索、│
│一│被告彭貴│                              │  扣押筆錄、扣押物品目錄表、│
│編│祿住處高│                              │  扣押物品收據（警一卷第47-5│
│號│雄市三民│                              │  5 頁）                    │
│6 │區永年街│                              │4.法務部調查局濫用藥物實驗室│
│）│77巷38之│                              │  108 年11月22日調科壹字第10│
│  │1 號    │                              │  000000000 號鑑定書（偵卷第│
│  │        │                              │  123頁）                   │
│  │        │                              │5.馬樹林指認犯罪嫌疑人紀錄表│
│  │        │                              │  （警一卷第27-29 頁）      │
│  │        │                              │6.被告馬樹林與上游被告彭貴祿│
│  │        │                              │  通訊監察譯文表（警一卷第95│
│  │        │                              │  頁）                      │
│  │        │                              │7.臺灣高雄地方法院檢察署鑑定│
│  │        │                              │  許可書（警一卷第141 頁）  │
│  │        │                              │8.尿液採證代碼對照表（原審院│
│  │        │                              │  卷第142頁）               │
│  │        │                              │9.正修科技大學超微量研究科技│
│  │        │                              │  中心108 年11月26日尿液檢驗│
│  │        │                              │  報告（院卷第149 頁）      │
├─┼────┼───────────────┼──────────────┤
│3 │蘇玉寶  │蘇玉寶於108 年11月3 日某時，以│1.被告彭貴祿之供述（偵卷第20│
│（├────┤持用號行0000000000動電話與馬樹│  2 頁）                    │
│起│108年11 │林用0000000000號行動電話，聯絡│2.被告馬樹林之供述（偵卷第11│
│訴│月3日某 │毒品事宜後，由蘇玉寶載馬樹林至│  頁）                      │
│書│時      │左列彭貴祿住處，蘇玉寶先交付  │3.臺灣高雄地方法院108 年聲搜│
│附├────┤1000元價金予馬樹林，馬樹林再以│  字0000 00 號搜索票、高雄市│
│表│被告彭貴│1500元之對價向彭貴祿購買毒品，│  政府警察局刑事警察大隊搜索│
│二│祿住處高│彭貴祿於左列時、地交付第一級毒│  、扣押筆錄、扣押物品目錄表│
│編│雄市三民│品海洛因1 包予馬樹林，並收訖價│  、扣押物品收據（彭貴祿）（│
│號│區永年街│金1500元，馬樹林再將購得之部分│  警一卷第47-55 頁）        │
│6 │77巷38之│海洛因交付予蘇玉寶。          │4.法務部調查局濫用藥物實驗室│
│）│1 號    │                              │  108 年11月22日調科壹字第10│
│  │        │                              │  000000000 號鑑定書（偵卷第│
│  │        │                              │  123頁）                   │
│  │        │                              │5.自願搜索同意書、高雄市政府│
│  │        │                              │  警察局刑事警察大隊搜索、扣│
│  │        │                              │  押筆錄、扣押物品目錄表、扣│
│  │        │                              │  押物品收據（馬樹林）（警一│
│  │        │                              │  卷第129-135頁）           │
│  │        │                              │6.臺灣高雄地方法院檢察署鑑定│
│  │        │                              │  許可書（蘇玉寶）（警一卷第│
│  │        │                              │  275 頁）                  │
│  │        │                              │7.正修科技大學超微量研究科技│
│  │        │                              │  中心108 年12月3 日尿液檢驗│
│  │        │                              │  報告（警一卷第277 頁）    │
└─┴────┴───────────────┴──────────────┘